臺灣高等法院刑事裁定
110年度聲字第3868號
聲  請  人  臺灣高等檢察署檢察官
受  刑  人  鄭春發



                    (現在法務部○○○○○○○○○○○執行中)
上列聲請人因受刑人數罪併罰有二裁判以上，聲請定其應執行之
刑（聲請案號：臺灣高等檢察署110年度執聲字第1738號），本
院裁定如下：
    主  文
鄭春發犯如附表所示各罪所處之刑，應執行有期徒刑壹年肆月。
    理  由
一、按定應執行刑，不僅攸關國家刑罰權之行使，於受刑人之權
    益亦有重大影響，除顯無必要或有急迫情形外，法院於裁定
    前，允宜予受刑人以言詞、書面或其他適當方式陳述意見之
    機會，程序保障更加周全（最高法院110年度台抗大字第489
    號裁定理由參照）。本院已於民國110年10月20日以視訊方
    式訊問受刑人鄭春發（下稱受刑人），並聽取檢察官及受刑
    人之意見(本院卷第75至79頁、第83至85頁)，合先敘明。
二、聲請意旨略以：受刑人因違反毒品危害防制條例等數罪，先
    後經判決確定如附表，經其請求檢察官聲請定執行刑，爰依
    刑事訴訟法第477條第1項、刑法第50條第1項第1款、第2項
    、第51條第5款規定聲請裁定等語。
三、按裁判確定前犯數罪者，併合處罰之；數罪併罰，分別宣告
    其罪之刑，若宣告多數有期徒刑者，於各刑中之最長刑期以
    上，各刑合併之刑期以下，定其刑期，但不得逾30年，刑法
    第50條第1項前段、第51條第5款分別定有明文。又數罪併罰
    ，有二裁判以上者，依第51條之規定，定其應執行之刑，同
    法第53條亦定有明文。次按裁判確定前犯數罪者，併合處罰
    之，但有得易科罰金之罪與不得易科罰金之罪之情形，受刑
    人請求檢察官聲請定應執行刑者，依第51條規定定之，刑法
    第50條第1項但書第1款、第2項定有明文。另數罪併罰中之
    一罪，依刑法規定得易科罰金，若因與不得易科之他罪併合
    處罰結果而不得易科罰金時，原可易科部分所處之刑，自亦
    無庸為易科折算標準之記載（司法院大法官釋字第144號、
    第679號解釋意旨參照）。又按二裁判以上數罪，縱其中一
    部分已執行完畢，如該數罪尚未全部執行完畢，因與刑法第
    54條及司法院院字第1304號解釋所謂數罪併罰之各罪中有受
    赦免或因刑法不處罰其行為而免其刑之執行，致僅餘一罪之
    情形有別，自仍應依刑法第53條之規定，定其應執行之刑（
    最高法院93年度台抗字第16號裁定意旨參照）。
四、經查：受刑人因違反毒品危害防制條例等案件，先後經臺灣
    新北地方法院及本院判決判處如附表所示之刑確定，且各罪
    俱係於附表編號1所示判決確定日期（108年8月14日）前所
    為，就上開各案犯罪事實為最後判決之法院復為本院，有本
    院被告前案紀錄表及如附表各編號之判決書附卷可稽。復查
    ，如附表編號1所示之罪得易科罰金、附表編號2所示之罪不
    得易科罰金，屬刑法第50條第1項但書第1款之情形，依同條
    第2項規定，須經受刑人請求檢察官聲請定其應執行刑，始
    得依同法第51條規定定之。茲受刑人已表示請求檢察官就如
    附表所示各罪，聲請合併定應執行刑，此有受刑人簽名之定
    刑聲請切結書在卷可憑（本院卷第9頁）。又雖如附表編號1
    部分已執行完畢（本院卷第61頁），揆諸前開說明，亦無妨
    於本院就已執行完畢部分與餘罪定應執行刑。茲聲請人依刑
    事訴訟法第477條第1項之規定，以本院為犯罪事實最後判決
    之法院，聲請就如附表所示各罪所處之刑定應執行之刑，其
    聲請經核尚無不合，應予准許。經考量受刑人所犯如附表編
    號1、2所示之罪均為違反毒品危害防制條例案件（附表編號
    1為施用第一級毒品案件，附表編號2為轉讓第一級毒品案件
    ），且附表編號1、2之犯罪時間均為同日之107年6月12日，
    犯罪時間密切，暨其所犯之不法內涵及侵害法益程度等情，
    並權衡其行為責任與整體刑法目的及相關刑事政策等因素；
    再參酌受刑人於本院訊問時就定應執刑表示：我現在中風，
    希望能早日回去看媽媽等意見（本院卷第75至76頁），爰裁
    定如主文所示之應執行刑。另本件受刑人所犯附表編號1之
    罪雖經法院判處得易科罰金之刑，但因與附表編號2所示不
    得易科罰金之刑合併定應執行刑，依上揭說明，自無庸再為
    易科罰金折算標準之諭知，附此敘明。
據上論斷，應依刑事訴訟法第477條第1項，刑法第50條第2項、
第53條、第51條第5款，裁定如主文。
中　　華　　民　　國　　110 　年　　10　　月　　22　　日
                  刑事第三庭    審判長法　官  張惠立
                                      法　官  鄭昱仁
                                      法　官  劉兆菊
以上正本證明與原本無異。
如不服本裁定，應於收受送達後五日內向本院提出抗告狀。
                                      書記官  陳嬿如
中　　華　　民　　國　　110 　年　　10　　月　　22　　日
附表：
編號  1 2 （以下空白） 罪名  毒品危害防制條例 毒品危害防制條例  宣告刑  有期徒刑6月 有期徒刑1年2月  犯罪日期  107年6月12日 107年6月12日  偵查機關年度案號  新北地檢107年度毒偵字第6903號 新北地檢107年度偵字第18512、18658號  最後事實審 法院 新北地院 臺灣高院   案號 108年度審訴字第360號 109年度上訴字第2106號   判決日期 108年4月23日 110年1月28日  確定判決 法院 新北地院 最高法院110年度台上字第4657號判決以受刑人上訴違背法律上之程式駁回本院109年度上訴字第2106號判決   案號 108年度審訴字第360號    確定日期 108年8月14日 110年8月11日  得否易科罰金  是 否  備註  ⑴新北地檢108年度執字第12323號（已執畢） ⑵編號1所示犯罪日期誤載為「107年6月12日為警採尿回溯26小時內之某時」，應更正如上 ⑴新北地檢110年度執字第7728號 ⑵編號2所示偵查(自訴)機關年度案號誤載「新北地檢107年度偵字第18512號」；最後事實審法院判決日期誤載為「110年8月11日」，均應更正如上